---
title: "Trajectory Analysis - I"
author:
  - name: Brian Peña-Calero
    email: brian.pena@upch.pe
    affiliation: Innovar, UPCH
date: "`r Sys.Date()`"
output: 
  html_document: 
    toc: yes
    toc_depth: 3
    toc_float: yes
    number_sections: yes
    code_folding: show
    code_download: yes
    theme: 
      bootswatch: flatly
    highlight: kate
    highlight_downlit: true
editor_options: 
  chunk_output_type: console
---

```{r setup, include=FALSE}
knitr::opts_chunk$set(
  echo = TRUE,
  dpi = 300,
  fig.align = 'center'
  # message = FALSE,
  # warning = FALSE,
  # error = TRUE
)
```

# Load packages

```{r}
library(tidyverse)
library(gbmt)
library(multidplyr)
```

# Import data

```{r}
pop_bectuareal <- readRDS("01_data/processed/pop_bectuareal1ux.rds")
```

# Formateo de datos

Se crearán 3 objetos: 

- `pop_bectu_gbmt_df`: Contiene a las coincidencias completas de datos poblacionales y crecimiento poblacional en las ciudades.
- `pop_gbmt_df`: Contiene solo a los valores imputados completos de las poblaciones en ciudades.
- `bectu_gbmt_df`: Contiene solo a los valores imputados completos de los crecimientos poblacionales en ciudades.

```{r}
pop_bectu_gbmt_df <- pop_bectuareal %>%
  select(
    pubsalid1, year,
    population_imp, bectuareal1ux_imp
  ) %>%
  drop_na()

pop_gbmt_df <- pop_bectuareal %>%
  select(pubsalid1, year, population_imp) %>%
  drop_na(population_imp)

bectu_gbmt_df <- pop_bectuareal %>%
  select(pubsalid1, year, bectuareal1ux_imp) %>%
  drop_na(bectuareal1ux_imp) 
```


# Estimación

Configuración de uso multinúcleo para el análisis:
```{r}
cluster <- new_cluster(parallel::detectCores())
cluster_library(cluster, c("dplyr", "purrr", "gbmt"))
gbmt_safe <- safely(.f = gbmt)
cluster_copy(cluster, "gbmt_safe")
```

Se crea una *pseudo-matriz* que contiene los parámetros de análisis y los conjuntos de datos para analizar en cada fila. 

```{r}
gbmt_matrix <- expand_grid(
  d = 2,
  ng = 1:10,
  scale = c(2, 4),
  tibble(
    data_gbmt = list(
      pop_bectu_gbmt_df,
      pop_gbmt_df,
      bectu_gbmt_df
    ),
    x_names = list(
      c("population_imp", "bectuareal1ux_imp"),
      c("population_imp"),
      c("bectuareal1ux_imp")
    )
  )  
) 
```

Este siguiente bloque realiza las estimaciones especificadas arriba usando todos los núcleos del procesador.

```{r}
gbmt_outputs <- gbmt_matrix %>%
  partition(cluster) %>%
  mutate(
    gbmt_out = pmap(
      list(
        data_gbmt, x_names,
        d, ng, scale
      ), 
      ~ gbmt_safe(
        x.names = ..2,
        unit = "pubsalid1",
        time = "year",
        data = as.data.frame(..1),
        d = ..3,
        ng = ..4,
        scaling = ..5
      )
    )
  )

gbmt_collect <- gbmt_outputs %>%
  collect()
```

```{r eval=FALSE}
fs::dir_create("01_data/processed/")

saveRDS(gbmt_collect,
  file = "01_data/processed/gbmt_collect_pop_bectu.rds"
)

#gbmt_collect <- readRDS("01_data/processed/gbmt_collect_pop_bectu.rds")
```


```{r}
gbmt_collect_errors <- gbmt_collect %>% 
  filter(map_lgl(.$gbmt_out, ~ !is.null(.x$error)))

gbmt_collect_clean <- gbmt_collect %>% 
  filter(map_lgl(.$gbmt_out, ~ is.null(.x$error))) %>% 
  mutate(gbmt_out = map(gbmt_out, 'result'))
```


# Índices de validación

```{r}
source("fit-index-gbmt.r")
```

```{r}
gbmt_fit_total <- gbmt_collect_clean %>%
  mutate(
    AIC = map_dbl(gbmt_out, AIC),
    BIC = map_dbl(gbmt_out, BIC),
    L = map_dbl(gbmt_out, logLik),
    APPA = map_dbl(gbmt_out, ~ mean(.$appa)),
    Mismatch = map_dbl(gbmt_out, calculate_mismatch),
    SD_GMP = map_dbl(gbmt_out, calculate_SD_GMP),
    OCC = map_dbl(gbmt_out, calculate_OCC),
    smallest_group = map2_dbl(
      gbmt_out, ng,
      ~ min(table(factor(.x$assign, levels = 1:.y))) /
        sum(table(factor(.x$assign, levels = 1:.y)))
    ),
    scale_name = case_match(
      scale,
      2 ~ "standardization",
      4 ~ "logarithmic"
    ),
    city_info = list(city_info)
  ) %>%
  relocate(scale_name, .after = "scale") %>%
  arrange(ng, d, scale)
```

Exportar la información sobre los índices de ajuste: 

```{r}
fs::dir_create("02_output/tables/")

gbmt_fit_total %>%
  select(d:scale, scale_name, x_names, 
         AIC:smallest_group) %>%
  openxlsx::write.xlsx(
    file = "02_output/tables/fit_measures_models_gbmt.xlsx"
  )
```

Exportar el output de las regresiones:

```{r}
# Esta función procesa un único conjunto de regresiones
process_regressions <- function(regressions, ng, scale) {
  result_list <- list()

  for (group in names(regressions)) {
    for (var_name in names(regressions[[group]])) {
      tmp <- broom::tidy(regressions[[group]][[var_name]])
      tmp$variable <- var_name
      tmp$ng <- ng
      tmp$scale <- scale
      tmp$group <- as.integer(group)

      result_list[[length(result_list) + 1]] <- tmp
    }
  }

  bind_rows(result_list)
}

# Procesa todas las regresiones en gbmt_fit_total$gbmt_out
results_all <- lapply(1:length(gbmt_fit_total$gbmt_out), function(i) {
  process_regressions(
    regressions = gbmt_fit_total$gbmt_out[[i]]$reg,
    ng = gbmt_fit_total$ng[i],
    scale = gbmt_fit_total$scale_name[i]
  )
})

# Convierte los resultados en un formato más manejable
resultados_tidy <- bind_rows(results_all)
```

```{r eval=FALSE}
saveRDS(
  resultados_tidy, 
  file = "02_output/tables/resultados_tidy_reg.rds"
)
```

# Re-ingreso de información


```{r}
gbmt_fit_total <- gbmt_fit_total %>%
  mutate(
    data_gbmt_extract = map(
      gbmt_out,
      ~ .x$data.norm %>%
        rename_with(
          ~ paste0(., "_norm"),
          contains("_imp")
        ) %>%
        left_join(
          .x$data.orig,
          by = join_by(pubsalid1, year)
        ) %>%
        as_tibble()
    ),
    assign_list = map(
      gbmt_out,
      ~ enframe(.x$assign.list) %>%
      unnest(cols = c(value)) %>%
      mutate(
        pubsalid1 = as.factor(value)
      ) %>%
      select(pubsalid1, group = name)
    )
  )
```

> En este punto se unificará la información de los datos poblacionales, crecimiento urbano, grupo al que pertenece debido al análisis gbmt y la infiormación de las ciudades que está almacenada en `city_info`. Si esa información es incompleta vamos a tener problemas de NA's.

```{r}
gbmt_fit_final <- gbmt_fit_total %>%
  mutate(
    gbmt_fit_total = pmap(
      list(
        data_gbmt_extract,
        assign_list,
        city_info
      ),
      ~ left_join(
        ..1,
        ..2,
        by = join_by(pubsalid1)
      ) %>%
      # mutate(
      #   SALID0 = str_sub(salid1, 1, 3)
      # ) %>%
      left_join(
        ..3 %>%
          rename(pubsalid1 = PUBSALID1) %>%
          mutate(pubsalid1 = factor(pubsalid1)),
        by = join_by(pubsalid1)
      )
    )
  )
```

```{r}
saveRDS(gbmt_fit_final,
  file = "01_data/processed/gbmt_fit_final.rds"
)

#gbmt_fit_final <- readRDS("01_data/processed/gbmt_fit_final.rds")
```


La estructura en este punto estaría quedando así:

<!-- r$> gbmt_fit_final
# A tibble: 55 × 19
       d    ng scale scale_name      data_gbmt x_names gbmt_out     AIC     BIC
   <dbl> <int> <dbl> <chr>           <list>    <list>  <list>     <dbl>   <dbl>
 1     2     1     2 standardization <tibble>  <chr>   <gbmt>    17505.  17567.
 2     2     1     2 standardization <tibble>  <chr>   <gbmt>    74488.  74522.
 3     2     1     2 standardization <tibble>  <chr>   <gbmt>     1152.   1175.
 4     2     1     4 logarithmic     <tibble>  <chr>   <gbmt>    -9232.  -9176.
 5     2     1     4 logarithmic     <tibble>  <chr>   <gbmt>   -17366. -17332.
 6     2     1     4 logarithmic     <tibble>  <chr>   <gbmt>     1412.   1441.
 7     2     2     2 standardization <tibble>  <chr>   <gbmt>     8300.   8432.
 8     2     2     2 standardization <tibble>  <chr>   <gbmt>    51364.  51439.
 9     2     2     2 standardization <tibble>  <chr>   <gbmt>    -5597.  -5530.
10     2     2     4 logarithmic     <tibble>  <chr>   <gbmt>   -21104. -20993.
# ℹ 45 more rows
# ℹ 10 more variables: L <dbl>, APPA <dbl>, Mismatch <dbl>, SD_GMP <dbl>,
#   OCC <dbl>, smallest_group <dbl>, city_info <list>,
#   data_gbmt_extract <list>, assign_list <list>, gbmt_fit_total <list>
# ℹ Use `print(n = ...)` to see more rows -->

