---
title: "Trajectory Analysis - II"
author:
  - name: Brian Peña-Calero
    email: brian.pena@upch.pe
    affiliation: Innovar, UPCH
date: "`r Sys.Date()`"
output: 
  html_document: 
    toc: yes
    toc_depth: 3
    toc_float: yes
    number_sections: yes
    code_folding: show
    code_download: yes
    theme: 
      bootswatch: flatly
    highlight: kate
    highlight_downlit: true
editor_options: 
  chunk_output_type: console
---

```{r setup, include=FALSE}
knitr::opts_chunk$set(
  echo = TRUE,
  dpi = 300,
  fig.align = 'center'
  # message = FALSE,
  # warning = FALSE,
  # error = TRUE
)
```

# Load packages

```{r}
library(tidyverse)
library(patchwork)
library(sf)
library(gbmt)
```

# Import data

```{r}
gbmt_fit_final <- readRDS("01_data/processed/gbmt_fit_final.rds")
salid1_pubsalid1 <- readr::read_csv("01_data/raw/SALID1_PUBSALID1.csv")
gdb_path <- "01_data/raw/Data Request MS242_09222023/MS242_L1.gdb"
gdb_salurbal <- st_layers(gdb_path)

cities_l1ad <- st_read(
  gdb_path,
  gdb_salurbal$name[[1]]
) %>%
  as_tibble() %>%
  st_as_sf() %>%
  left_join(
    salid1_pubsalid1
  ) %>%
  relocate(SALID1, .after = PUBSALID1)

cities_l1ad_noislands <- st_read(
  gdb_path,
  gdb_salurbal$name[[2]]
) %>%
  as_tibble() %>%
  st_as_sf() %>%
  left_join(
    salid1_pubsalid1
  ) %>%
  relocate(SALID1, .after = PUBSALID1)
```

# Generación de Gráficos

## Gráficos de barra y líneas

```{r}
gg_line_plot <- function(datos, y_variable, y_label, type = "standardized") {
  gg <- ggplot(datos, aes(x = year, y = !!sym(y_variable))) +
    geom_line(aes(group = pubsalid1), color = "grey80") +
    geom_smooth(method = "lm", formula = y ~ I(x^1) + I(x^2)) +
    scale_x_continuous(breaks = c(seq(1945, 2015, 15), 2015)) +
    labs(x = NULL, y = y_label) +
    theme_bw()

  if (type == "standardized") {
    gg +
      facet_wrap(vars(group))
  } else if (type == "non-standardized") {
    gg +
      scale_y_continuous(
        labels = scales::label_number()
      ) +
      facet_wrap(vars(group), scales = "free")
  }
}

gg_stacked_bar <- function(datos) {
  datos %>%
    count(country, group) %>%
    group_by(country) %>%
    mutate(
      percent = n / sum(n),
      country = str_to_title(country)
    ) %>%
    ungroup() %>%
    ggplot(aes(x = country, y = percent)) +
    geom_col(aes(fill = group)) +
    innovar::scale_fill_innova("ccvi") +
    labs(
      fill = "Cluster",
      y = NULL,
      x = NULL
    ) +
    geom_label(
      aes(
        group = group,
        label = scales::percent(percent, accuracy = 1)
      ),
      position = position_stack(vjust = 0.5)
    ) +
    scale_y_continuous(
      labels = scales::percent_format()
    ) +
    theme_minimal() +
    theme(axis.text.x = element_text(angle = 20, hjust = 1))
}

gg_bar <- function(datos, year_filter = 2015) {
  datos %>%
    filter(year == year_filter) %>%
    count(country, group) %>%
    group_by(country) %>%
    mutate(
      percent = n / sum(n),
      country = str_to_title(country)
    ) %>%
    ungroup() %>%
    ggplot(aes(x = country, y = n)) +
    geom_col(aes(fill = group)) +
    innovar::scale_fill_innova("ccvi") +
    labs(
      fill = "Cluster",
      y = NULL,
      x = NULL
    ) +
    geom_label(
      aes(
        group = group,
        label = n
      ),
      position = position_stack(vjust = 0.5)
    ) +
    theme_minimal() +
    theme(axis.text.x = element_text(angle = 20, hjust = 1))
}
```

Generación de los gráficos de línea estandarizados, sin estandarizar, stacked bar y barras (frecuencia).

```{r}
gbmt_fit_plots <- gbmt_fit_final %>%
  mutate(
    line_plot_std = map2(
      gbmt_fit_total,
      x_names,
      ~ {
        if (all(.y == c("population_imp", "bectuareal1ux_imp"))) {
          p1 <- gg_line_plot(.x, "population_imp_norm", "Standardized Population")
          p2 <- gg_line_plot(.x, "bectuareal1ux_imp_norm", "Standardized Bectuareal1ux")
          p1 / p2
        } else if (all(.y == c("population_imp"))) {
          gg_line_plot(.x, "population_imp_norm", "Standardized Population")
        } else {
          gg_line_plot(.x, "bectuareal1ux_imp_norm", "Standardized Bectuareal1ux")
        }
      }
    ),
    line_plot = map2(
      gbmt_fit_total,
      x_names,
      ~ {
        if (all(.y == c("population_imp", "bectuareal1ux_imp"))) {
          p1 <- gg_line_plot(.x, "population_imp", "Population", "non-standardized")
          p2 <- gg_line_plot(.x, "bectuareal1ux_imp", "Bectuareal1ux", "non-standardized")
          p1 / p2
        } else if (all(.y == c("population_imp"))) {
          gg_line_plot(.x, "population_imp", "Population", "non-standardized")
        } else {
          gg_line_plot(.x, "bectuareal1ux_imp", "Bectuareal1ux", "non-standardized")
        }
      }
    ),
    stacked_bar_plot = map(
      gbmt_fit_total,
      gg_stacked_bar
    ),
    bar_plot = map(
      gbmt_fit_total,
      gg_bar
    )
  )
```

Finalmente guardamos los gráficos generados:

```{r}
# Función para guardar una lista de gráficos
save_plots <- function(plots, prefix, x_names, cluster, scale_name = NULL, std = FALSE) {
  walk2(plots, seq_along(plots), function(plot, i) {
    # Crear el nombre base con las variables
    var_names <- str_replace_all(x_names[[i]], "_imp", "")
    var_string <- str_c(var_names, collapse = "-")

    # Crear el nombre del archivo usando el número de cluster
    filename <- paste0(prefix, "-", cluster[[i]], "-", var_string)

    if (!is.null(scale_name[[i]])) {
      filename <- paste0(filename, "-", scale_name[[i]])
    }

    if (std) {
      filename <- paste0(filename, "-std")
    }

    filename <- paste0(filename, ".png")

    ggsave(
      filename,
      plot,
      dpi = 300,
      bg = "white"
    )
  })
}

fs::dir_create("02_output/plots/line_plots_std/")
fs::dir_create("02_output/plots/line_plots/")
fs::dir_create("02_output/plots/stacked_bar_plots/")
fs::dir_create("02_output/plots/bar_plots/")

# Aplicar la función a cada una de las últimas cuatro columnas
save_plots(
  gbmt_fit_plots$line_plot_std, 
  "02_output/plots/line_plots_std/lineplot",
  gbmt_fit_final$x_names, 
  gbmt_fit_final$ng, 
  gbmt_fit_final$scale_name, 
  std = TRUE
)

save_plots(
  gbmt_fit_plots$line_plot, 
  "02_output/plots/line_plots/lineplot", 
  gbmt_fit_final$x_names, 
  gbmt_fit_final$ng, 
  gbmt_fit_final$scale_name
)

save_plots(
  gbmt_fit_plots$stacked_bar_plot,
   "02_output/plots/stacked_bar_plots/stackedbarplot", 
   gbmt_fit_final$x_names, 
   gbmt_fit_final$ng,
   gbmt_fit_final$scale_name
)

save_plots(
  gbmt_fit_plots$bar_plot,
  "02_output/plots/bar_plots/barplot",
  gbmt_fit_final$x_names, 
  gbmt_fit_final$ng,
  gbmt_fit_final$scale_name
)
```

## Generación de mapas

En esta sección se unificarán las geometrías de las ciudades con la información de la columna `City` que ahora mismo viene de los datos poblacionales. Actualmente se está usando geometrías proporcionadas por `geodata::gadm()` sin embargo, no se está teniendo coincidencias adecuadas en las ciudades. **Esto debería modificarse de acuerdo a como tengan las geometrías almacenadas**.  


```{r}
get_shp <- function(ISO2) {
  # Obtener shp_1
  shp_0 <- geodata::gadm(
    ISO2,
    path = "01_data/raw/shp/",
    level = 0
  ) %>%
    st_as_sf()
  
  # Obtener shp_1
  shp_1 <- geodata::gadm(
    ISO2,
    path = "01_data/raw/shp/",
    level = 1
  ) %>%
    st_as_sf()

  # Obtener shp_2 y aplicar las transformaciones
  shp_2 <- cities_l1ad_noislands %>%
    filter(COUNTRYAB == ISO2) %>%
    janitor::clean_names()

  # shp_2 <- geodata::gadm(
  #   ISO2,
  #   path = "01_data/raw/shp/",
  #   level = 2
  # ) %>%
  #   st_as_sf() %>%
  #   mutate(
  #     NAME_2 = str_to_lower(NAME_2),
  #     NAME_2 = case_when(
  #       str_detect(NAME_2, "capital") ~ str_to_lower(NAME_1),
  #       TRUE ~ NAME_2
  #     )
  #   )

  # Devolver la lista con shp_1 y shp_2
  list(
    shp_0 = shp_0,
    shp_1 = shp_1,
    shp_2 = shp_2
  )
}


shp_list <- unique(gbmt_fit_final$gbmt_fit_total[[1]]$ISO2) %>%
  append(
    c("GUY", "SUR", "BOL", "PRY",
      "URY", "ECU", "BLZ", "HND",
      "TTO", "VEN")
  ) %>% 
  set_names() %>%
  map(get_shp)
```

Creamos una función para unr los datos y los shapefiles

```{r}
join_data_shp <- function(data, shp_list) {
  # Proceso de unión con shapefiles
  data %>%
    filter(year == 2015) %>%
    mutate(
      pubsalid1 = as.numeric(as.character(pubsalid1)),
      # City = str_to_lower(City),
      group = factor(group)
    ) %>%
    group_nest(ISO2, country) %>%
    drop_na(ISO2) %>%
    mutate(
      country = str_to_title(country),
      shp_1 = map(ISO2, ~ shp_list[[.x]]$shp_1),
      shp_2 = map(ISO2, ~ shp_list[[.x]]$shp_2),
      shp_inner = map2(
        data,
        shp_2,
        ~ inner_join(
          .x,
          .y,
          by = join_by(pubsalid1)
        ) %>%
          st_as_sf()
      )
    )
}
```

El cual usaremos a continuación:

```{r}
gbmt_shp <- map(
  gbmt_fit_final$gbmt_fit_total,
  ~ join_data_shp(.x, shp_list)
)
```


Se espera que `gbmt_shp` sea una lista de n tamaño cantidad de modelos se hayan estimado. Por ej. `gbmt_shp[[1]]` tendría la siguiente estructura:

<!-- r$> gbmt_shp[[1]]
# A tibble: 11 × 6
   ISO2  country                   data shp_1          shp_2  shp_inner
   <chr> <chr>       <list<tibble[,9]>> <list>         <list> <list>   
 1 AR    Argentina             [14 × 9] <sf [24 × 12]> <sf>   <sf>     
 2 BR    Brazil               [122 × 9] <sf [27 × 12]> <sf>   <sf>     
 3 CL    Chile                  [9 × 9] <sf [16 × 12]> <sf>   <sf>     
 4 CO    Colombia              [20 × 9] <sf [33 × 12]> <sf>   <sf>     
 5 CR    Costa Rica             [1 × 9] <sf [7 × 12]>  <sf>   <sf>     
 6 GT    Guatemala              [1 × 9] <sf [22 × 12]> <sf>   <sf>     
 7 MX    Mexico                [48 × 9] <sf [32 × 12]> <sf>   <sf>     
 8 NI    Nicaragua              [1 × 9] <sf [18 × 12]> <sf>   <sf>     
 9 PA    Panama                 [2 × 9] <sf [13 × 12]> <sf>   <sf>     
10 PE    Peru                  [19 × 9] <sf [26 × 12]> <sf>   <sf>     
11 SV    El Salvador            [3 × 9] <sf [14 × 12]> <sf>   <sf>      -->

Y ahora procederemos con la función encargada de la generación de los mapas que tienen a su vez correcciones específicas con fines de visualización en algunos países:

```{r}
plot_country_map <- function(country_data) {
  p <- ggplot(country_data$shp_inner[[1]]) +
    geom_sf(
      data = country_data$shp_1[[1]],
      lwd = 0.10
    ) +
    geom_sf(aes(fill = group)) +
    scale_fill_discrete(drop = FALSE) +
    labs(
      title = country_data$country,
      fill = "Cluster"
    ) +
    theme_minimal()

  # Si el país es Chile, ajustar los límites del gráfico
  if (country_data$country == "Chile") {
    xlim <- c(-90, -55) # Longitud
    ylim <- c(-56, -17) # Latitud
    p <- p + coord_sf(xlim = xlim, ylim = ylim) +
      scale_x_continuous(breaks = seq(-90, -50, by = 10))
  } else if (country_data$country == "Costa Rica") {
    xlim <- c(-86, -82.5) # Longitud
    ylim <- c(11.5, 8) # Latitud
    p <- p + coord_sf(xlim = xlim, ylim = ylim) +
      scale_x_continuous(breaks = seq(-86, -80, by = 10))
  } else if (country_data$country == "Colombia") {
    xlim <- c(-80, -65) # Longitud
    ylim <- c(15, -5) # Latitud
    p <- p + coord_sf(xlim = xlim, ylim = ylim) +
      scale_x_continuous(breaks = seq(-80, -65, by = 5))
  } else if (country_data$country == "Argentina") {
    xlim <- c(-82, -45) # Longitud
    p <- p + coord_sf(xlim = xlim) +
      scale_x_continuous(breaks = seq(-80, -40, by = 10))
  } else if (country_data$country == "Peru") {
    xlim <- c(-82, -68) # Longitud
    p <- p + coord_sf(xlim = xlim) +
      scale_x_continuous(breaks = seq(-80, -68, by = 4))
  }

  return(p)
}

# Función para mapear sobre los países de un modelo específico
plot_model_countries <- function(model_data) {
  map(
    model_data$ISO2,
    ~ plot_country_map(
      subset(model_data, ISO2 == .)
    )
  )
}
```

Y se aplica las funciones para cada uno de los modelos de `gbmt_shp`:

```{r}
maps_models_countries <- map(
  gbmt_shp,
  plot_model_countries
)
```

Finalmente con la ayuda del paquete `patchwork` se unifican los gráficos por modelos:

```{r}
final_plots <- list()

# Iterar sobre cada modelo en maps_models_countries
for (j in 1:length(maps_models_countries)) {
  # Obtener los gráficos del modelo actual
  current_graphs <- maps_models_countries[[j]]

  # Combinar los gráficos del modelo actual
  combined_plot <- current_graphs[[1]]
  for (i in 2:length(current_graphs)) {
    combined_plot <- combined_plot + current_graphs[[i]]
  }

  # Especificar el diseño y unificar las leyendas
  final_plot <- combined_plot +
    plot_layout(
      ncol = 4,
      nrow = 3,
      guides = "collect",
      widths = c(1, 1, 1, 1),
      heights = c(1, 1, 1)
    )

  # Almacenar el final_plot en la lista final_plots
  final_plots[[j]] <- final_plot
}
```

Se crea una función para guardar los gráficos de los modelos en función del nombre de su análisis:

```{r}
# Función para guardar cada gráfico
save_maps <- function(plot, index, cluster, x_names, scale_name) {
  # Crear el nombre base con las variables
  var_names <- str_replace_all(x_names[[index]], "_imp", "")
  var_string <- str_c(var_names, collapse = "-")


  filename <- paste0(
    "02_output/plots/maps/mapa-cluster-",
    cluster[[index]],
    "-",
    var_string,
    "-",
    scale_name[[index]],
    ".png"
  )

  ggsave(
    filename,
    plot,
    dpi = 600,
    bg = "white",
    width = 16,
    height = 8,
    device = grDevices::png
  )
}
```

Y por último, aplicamos la función a cada uno de los gráficos de `final_plots`:

```{r}
fs::dir_create("02_output/plots/maps/")

walk2(
  final_plots,
  seq_along(final_plots),
  save_maps,
  cluster = gbmt_fit_final$ng,
  x_names = gbmt_fit_final$x_names,
  scale_name = gbmt_fit_final$scale_name
)
```


# Mapa con puntos


```{r}
join_data_shp2 <- function(data, shp_list) {
  # Proceso de unión con shapefiles
  data %>%
    mutate(
      pubsalid1 = as.numeric(as.character(pubsalid1)),
      # City = str_to_lower(City),
      group = factor(group)
    ) %>%
    group_nest(ISO2, country) %>%
    drop_na(ISO2) %>%
    mutate(
      country = str_to_title(country),
      shp_1 = map(ISO2, ~ shp_list[[.x]]$shp_1),
      shp_2 = map(ISO2, ~ shp_list[[.x]]$shp_2),
      shp_inner = map2(
        data,
        shp_2,
        ~ inner_join(
          .x,
          .y,
          by = join_by(pubsalid1)
        ) %>%
          st_as_sf()
      )
    )
}
```

```{r}
gbmt_interest <- gbmt_fit_final %>%
  filter(
    scale_name == "logarithmic",
    ng == 4
  ) %>%
  slice(1)

# Calcula el delta año tras año para cada ciudad
gbmt_interest$gbmt_fit_total[[1]] <- gbmt_interest$gbmt_fit_total[[1]] %>%
  arrange(pubsalid1, year) %>%
  group_by(ISO2, country, group, pubsalid1) %>%
  mutate(
    perc_population_imp = (population_imp - lag(population_imp))/lag(population_imp),
    perc_bectuareal1ux_imp = (bectuareal1ux_imp - lag(bectuareal1ux_imp))/lag(bectuareal1ux_imp),
    perc_population_imp_norm = (population_imp_norm - lag(population_imp_norm))/lag(population_imp_norm),
    perc_bectuareal1ux_imp_norm = (bectuareal1ux_imp_norm - lag(bectuareal1ux_imp_norm))/lag(bectuareal1ux_imp_norm)
  ) %>%
  summarise(
    mean_perc_population = mean(perc_population_imp, na.rm = TRUE),
    mean_perc_bectuareal = mean(perc_bectuareal1ux_imp, na.rm = TRUE),
    mean_perc_population_norm = mean(perc_population_imp_norm, na.rm = TRUE),
    mean_perc_bectuareal_norm = mean(perc_bectuareal1ux_imp_norm, na.rm = TRUE)
  ) %>%
  ungroup() %>%
  mutate(
    tercile_perc_population = ntile(mean_perc_population, 3),
    tercile_perc_bectuareal = ntile(mean_perc_bectuareal, 3),
    tercile_perc_population_norm = ntile(mean_perc_population_norm, 3),
    tercile_perc_bectuareal_norm = ntile(mean_perc_bectuareal_norm, 3)
  )
 
gbmt_shp_interest <- map(
  gbmt_interest$gbmt_fit_total,
  ~ join_data_shp2(.x, shp_list)
)
```

```{r}
country_data <- map(shp_list, 1) %>% 
  bind_rows() %>% 
  mutate(
    study = c(rep(TRUE, 11), rep(FALSE, 10))
  )

countries_by_study <- country_data %>% 
  as_tibble() %>% 
  select(GID_0, study)

level1_data <- map(shp_list, 2) %>% 
  bind_rows() %>% 
  left_join(countries_by_study)
```

```{r}
# country_data <- gbmt_shp_interest[[1]] %>%
#   select(ISO2, country, shp_1) %>%
#   unnest(cols = c(shp_1)) %>%
#   st_as_sf()

city_data <- gbmt_shp_interest[[1]] %>%
  select(ISO2, country, shp_inner) %>%
  unnest(cols = shp_inner) %>%
  st_as_sf() %>%
  st_centroid()
```


```{r}
library(biscale)
```

```{r}
city_data_biscale <- bi_class(city_data,
  x = mean_perc_population,
  y = mean_perc_bectuareal,
  style = "quantile", dim = 3
)

city_data_biscale <- city_data_biscale %>% 
  separate_wider_delim(
    bi_class,
    delim = "-",
    names = c("X", "Y")
  ) %>% 
  mutate(
    X = case_when(
      mean_perc_population < 0 ~ 1,
      .default = ntile(mean_perc_population, 2) + 1
    )
  ) %>% 
  unite(
    "bi_class",
    X, Y,
    sep = "-"
  ) %>% 
  st_as_sf()

custom_pal <- c(
  "1-1" = "#e1d9ea", # teal green for low x, low y
  "2-1" = "#add8e6",
  "3-1" = "#fbe6c6",
  "1-2" = "#7a68a8",
  "2-2" = "#6497b1",
  "3-2" = "#e1623a",
  "1-3" = "#220d5b",
  "2-3" = "#005b96",
  "3-3" = "#a42115"
)

ggmap <- level1_data %>%
  ggplot() +
  geom_sf(
    aes(fill = study),
    linewidth = 0.05
  ) +
  scale_fill_manual(
    values = c("#bdbdbd", "#e5e5e5"),
    guide = "none"
  ) + 
  geom_sf(
    data = country_data,
    linewidth = 0.35, 
    color = "#3f3f3f",
    fill = NA
  ) +
  geom_sf(
    data = city_data_biscale,
    mapping = aes(color = bi_class),
    #color = "white", 
    size = 2.5,
    show.legend = FALSE
  ) +
  bi_scale_color(pal = custom_pal, dim = 3) +
  # bi_scale_color(pal = "GrPink", dim = 3) +
  bi_theme()

legend <- bi_legend(
  pal = custom_pal,
  dim = 3,
  xlab = "Higher Δ% Population",
  ylab = "Higher Δ% Urban Area",
  size = 5
)

x_range_map1 <- city_data_biscale %>% 
  separate_wider_delim(
    bi_class,
    delim = "-",
    names = c("X", "Y")
  ) %>% 
  group_by(X) %>% 
  summarise(
    min = min(mean_perc_population),
    max = max(mean_perc_population)
  ) %>% 
  mutate(
    across(
      min:max,
      scales::percent
    ),
    range = paste0("[", min, "; \n", max, "]")
  ) 

y_range_map1 <- city_data_biscale %>% 
  separate_wider_delim(
    bi_class,
    delim = "-",
    names = c("X", "Y")
  ) %>% 
  group_by(Y) %>% 
  summarise(
    min = min(mean_perc_bectuareal),
    max = max(mean_perc_bectuareal)
  ) %>% 
  mutate(
    across(
      min:max,
      scales::percent
    ),
    range = paste0("[", min, "; \n", max, "]")
  ) 

legend <- legend + 
  scale_x_continuous(
    labels = c(NA, x_range_map1$range, NA)
  ) +
  scale_y_continuous(
    labels = c(NA, y_range_map1$range, NA)
  ) + 
  theme(
    axis.text = element_text(),
    axis.title.y = element_text(
      margin = margin(r = 4)
    ),
    axis.title.x = element_text(
      margin = margin(t = 4)
    )
  )

library(cowplot)

finalPlot <- ggdraw(ggmap) +
  # draw_plot(ggmap, 0, 0, 1.5, 1.5) +
  draw_plot(legend, 0.15, 0.25, 0.27, 0.27)

ggsave("ggmap.png",
       finalPlot,
       height = 7,
       width = 7,
       dpi = 600)
```


```{r}
ggmap2 <- country_data %>%
  group_by(country) %>%
  summarise() %>%
  ggplot() +
  geom_sf(fill = "white") +
  geom_sf(
    data = city_data_biscale,
    mapping = aes(color = bi_class),
    # color = "white",
    size = 2.5,
    show.legend = FALSE
  ) +
  bi_scale_color(pal = "GrPink", dim = 3) +
  bi_theme()

legend <- bi_legend(
  pal = "GrPink",
  dim = 3,
  xlab = "Higher Δ Population",
  ylab = "Higher Δ Urban Area",
  size = 6
)

library(cowplot)

finalPlot <- ggdraw() +
  draw_plot(ggmap, 0, 0, 1, 1) +
  draw_plot(legend, 0.1, .28, 0.25, 0.25)

ggsave("ggmap.png",
  finalPlot,
  dpi = 600
)
```
