---
title: "Relación con muertes"
author: "Brian Norman Peña-Calero"
date: "`r Sys.Date()`"
format: 
  html:
    toc: true
    number-sections: true
    anchor-sections: true
    code-line-numbers: true
    code-overflow: scroll
    code-copy: hover
    code-link: true
    code-fold: show
    lang: es
    embed-resources: true
editor_options: 
  chunk_output_type: console
---

# Cargar paquetes

```{r}
library(tidyverse)
library(lme4)
library(lmerTest)
options(scipen = 10)
```

# Importar datos

```{r}
gbmt_fit_final <- readRDS("01_data/processed/gbmt_fit_final.rds")
deaths_by_year <- read_csv(file = "01_data/processed/deaths_by_year.csv")
```

# Formato de datos

```{r}
gbmt_log_3 <- gbmt_fit_final %>% 
  filter(scale_name == "logarithmic", ng == 3) %>% 
  slice(1)

gbmt_log_3 <- gbmt_log_3$gbmt_fit_total[[1]]


gbmt_log_4 <- gbmt_fit_final %>% 
  filter(scale_name == "logarithmic", ng == 4) %>% 
  slice(1)

gbmt_log_4 <- gbmt_log_4$gbmt_fit_total[[1]]


gbmt_log <- gbmt_log_3 %>% 
  bind_rows(gbmt_log_4,
            .id = "Clusters") %>% 
  mutate(Clusters = case_match(Clusters,
                               "1" ~ 3,
                               "2" ~ 4))
```

Unificar datos:

```{r}
gbmt_log_merged <- gbmt_log %>%
  select(Clusters, ISO2, SALID1, YEAR = year, population_imp_norm:group) %>% 
  inner_join(
    deaths_by_year
  ) %>% 
  mutate(deaths_per_100k = (deaths / population_imp) * 100000)
```

# Gráfico inicial de promedio de muertes

```{r}
gbmt_log_merged %>% 
  group_by(Clusters, group, YEAR) %>% 
  summarise(
    deaths_per_100k = mean(deaths_per_100k)
  ) %>% 
  ungroup() %>% 
  ggplot(aes(x = YEAR, y = deaths_per_100k, color = as.factor(group))) +
  geom_line(aes(group = group)) +
  geom_point() +
  labs(title = "Promedio de Muertes por 100,000 habitantes por Grupo a lo largo del Tiempo",
       x = "Año", y = "Muertes por 100,000 habitantes", color = "Grupo") +
  facet_wrap(vars(Clusters)) +
  theme_minimal()
```


```{r} 
#| eval: false
ggsave(
  filename = "02_output/plots/promedio_muertes_group_log.png",
  dpi = 300,
  bg = "white"
)
```


# Modelo lineal mixto

## Modelo 1 (sin offset)

### Lineal

```{r}
model_3 <- lmer(
  deaths_per_100k ~ YEAR * group + (1|SALID1), 
  data = gbmt_log_merged %>% filter(Clusters == 3)
)
summary(model_3)

model_4 <- lmer(
  deaths_per_100k ~ YEAR * group + (1|SALID1), 
  data = gbmt_log_merged %>% filter(Clusters == 4)
)
summary(model_4)
```

### Poisson

```{r}
model_3_poisson <- glmer(
  deaths ~ YEAR * group + (1|SALID1), 
  data = gbmt_log_merged %>% filter(Clusters == 3),
  family = poisson(link = "log")
)

summary(model_3_poisson)

model_4_poisson <- glmer(
  deaths ~ YEAR * group + (1|SALID1), 
  data = gbmt_log_merged %>% filter(Clusters == 4),
  family = poisson(link = "log")
)
summary(model_4_poisson)
```

## Modelo 2 - Con offset

### Estimación

Estimación de los modelos con la información poblacional como offset

```{r}
model_3_poisson_off <- glmer(
  deaths ~ YEAR * group + (1|SALID1)  + offset(log(population_imp)), 
  data = gbmt_log_merged %>% filter(Clusters == 3),
  family = poisson(link = "log")
)

summary(model_3_poisson_off)

model_4_poisson_off <- glmer(
  deaths ~ YEAR * group + (1|SALID1) + offset(log(population_imp)), 
  data = gbmt_log_merged %>% filter(Clusters == 4),
  family = poisson(link = "log")
)
summary(model_4_poisson_off)

```

Ingreso de los valores predictivos para los modelos de 3 y 4 clústers:

```{r}
gbmt_log_merged <- gbmt_log_merged %>% 
  group_nest(Clusters) %>% 
  mutate(
    data = map2(
      data, Clusters,
      ~ case_when(
        .y == 3 ~ mutate(
          .x, 
          predicted_deaths = predict(model_3_poisson_off, type = "response"),
        ),
        .y == 4 ~ mutate(
          .x, 
          predicted_deaths = predict(model_4_poisson_off, type = "response"),
        ),
      )
    )
  ) %>% 
  unnest()

gbmt_log_merged <- gbmt_log_merged %>% 
  mutate(
    predicted_deaths_100k = predicted_deaths / population_imp * 100000
  )
```

### Gráfico

Debido a que se ha agregado a los interceptos de las ciudades como efecto aleatorio, entonces las estimaciones y predicciones van a variar de ciudad a ciudad. Para poder visualizarlo, se podría resumir los datos con su media.

```{r}
#| dpi: 300
#| fig-width: 7
#| fig-height: 4.5
plot_poisson_offset <- gbmt_log_merged %>% 
  group_by(Clusters, group, YEAR) %>% 
  summarise(
    across(
      c(predicted_deaths_100k, 
        deaths_per_100k),
      mean
    )
  ) %>% 
  ungroup() %>% 
  ggplot(aes(x = YEAR, 
           y = predicted_deaths_100k,
           color = group)) + 
  geom_point(aes(y = deaths_per_100k), alpha = 0.5,
             position = position_jitter(h = 0.2)) +  # Datos observados
  geom_line() +
  labs(title = "Promedio de Muertes por 100,000 habitantes por Grupo",
       x = "Año", y = "Muertes esperadas por 100,000 habitantes", color = "Grupo") +
  facet_wrap(vars(Clusters)) +
  theme_minimal()

plot_poisson_offset
```



```{r}
ggsave(
  plot_poisson_offset,
  filename = "02_output/plots/promedio_muertes_group_poisson.png",
  dpi = 300,
  bg = "white",
  width = 7,
  height = 4.5
)
```

## Modelo 3 - Con offset sin efectos aleatorios

### Estimación

Las estimaciones no consideran variaciones entre las ciudades

```{r}
model_3_poisson_off2 <- glm(
  deaths ~ YEAR * group + offset(log(population_imp)), 
  data = gbmt_log_merged %>% filter(Clusters == 3),
  family = poisson(link = "log")
)

summary(model_3_poisson_off2)

model_4_poisson_off2 <- glm(
  deaths ~ YEAR * group + offset(log(population_imp)), 
  data = gbmt_log_merged %>% filter(Clusters == 4),
  family = poisson(link = "log")
)
summary(model_4_poisson_off2)

```

Ingreso de las predicciones en el df:

```{r}
gbmt_log_merged2 <- gbmt_log_merged %>% 
  group_nest(Clusters) %>% 
  mutate(
    data = map2(
      data, Clusters,
      ~ case_when(
        .y == 3 ~ mutate(
          .x, 
          predicted_deaths = predict(model_3_poisson_off2, type = "response"),
        ),
        .y == 4 ~ mutate(
          .x, 
          predicted_deaths = predict(model_4_poisson_off2, type = "response"),
        ),
      )
    )
  ) %>% 
  unnest()

gbmt_log_merged2 <- gbmt_log_merged2 %>% 
  mutate(
    predicted_deaths_100k = predicted_deaths / population_imp * 100000
  )
```


### Gráfico

Gráfico de los datos resumidos:

```{r}
#| dpi: 300
#| fig-width: 7
#| fig-height: 4.5
gbmt_log_merged2 %>% 
  group_by(Clusters, group, YEAR) %>%
  summarise(
    across(
      c(predicted_deaths_100k,
        deaths_per_100k),
      mean
    )
  ) %>%
  ungroup() %>%
  ggplot(aes(x = YEAR, 
           y = predicted_deaths_100k,
           color = group)) + 
  geom_point(aes(y = deaths_per_100k), alpha = 0.5,
             position = position_jitter(h = 0.2)) +  # Datos observados
  geom_line(linewidth = 1) +
  labs(title = "Promedio de Muertes por 100,000 habitantes por Grupo a lo largo del Tiempo",
       x = "Año", y = "Muertes esperadas por 100,000 habitantes", color = "Grupo") +
  facet_wrap(vars(Clusters)) +
  theme_minimal()
```

Sin resumir:

```{r}
#| dpi: 300
#| fig-width: 7
#| fig-height: 4.5
gbmt_log_merged2 %>% 
  ggplot(aes(x = YEAR, 
           y = predicted_deaths_100k,
           color = group)) + 
  geom_point(aes(y = deaths_per_100k), alpha = 0.5,
             position = position_jitter(h = 0.2)) +  # Datos observados
  geom_line(linewidth = 1) +
  labs(title = "Promedio de Muertes por 100,000 habitantes por Grupo a lo largo del Tiempo",
       x = "Año", y = "Muertes esperadas por 100,000 habitantes", color = "Grupo") +
  facet_wrap(vars(Clusters)) +
  theme_minimal()
```


